職務経歴書

2018年8月10日 王 文進(オウ ブンシン) Wong, Man Chun WILLIAM

----- 職務要約 ------

大学を卒業後、香港の大手外資系銀行で金融デリバティブ商品の法人営業に 10 年間携わる。セールス 17 人の責任者としてマネジメント及び商品企画を担い、年間約 500 億円の売上に貢献した。その後早稲田に入学し、MBA を取得しながら仮想通貨事業にチャレンジし、プロジェクトリーダーとして世界 Top25 の仮想通貨取引所 Coinsuper を設立した。今年 9 月に MBA 卒業後にも、今までの経験を活かし、仮想通貨業界にてトークンエコノミーの創造に貢献したいと考えております。日本語・英語・中国語はビジネスレベルで使用可能です。

----- 職務経歴 -----

株式会社 Vera Capital Japan 東京

仮想通貨取引所設立企画 コンサルタント

2017年6月~2018年3月

- 親会社: UCF グループ(中国系金融企業)、従業員約1万人、マイニング・ウォレット事業にも参与
- 8 人のプロジェクトチーム (東京・香港) をリードし、香港で仮想通貨取引所 Coinsuper の設立完了 (2018 年 8 月時点でグローバル取引量 Top25 入り)
- 仮想通貨交換業界の市場調査、ビジネスプランの作成及びプロジェクト KPI・KGI の設定
- 中国のエンジニアチームと協力し、リスク管理及びトレーディング規程を構築
- 定期マネジメント報告書の準備及び週次マネジメント会議の主催担当
- CEO に日本の仮想通貨取引所 2 社 (ビットポイント、LastRoots) の M&A 提案を分析と評価

スタンダードチャータード銀行 香港

法人営業部 ディレクター

2013年10月~2016年9月

- デリバティブ及びハイブリッド商品の法人営業を担当し、年間約 500 億円の収益に貢献(為替、金利、 証券、コモディティ、ファンド、インデックス等)
- 17 人セールスのクレジット商品の営業責任者として債券、クレジットデリバティブ等の商品開発・ 企画を実施し、2年で売上を 100 億円に倍増
- 取引先の既存ボジションに対するデリバティブのリストラクチャリング方案の設計・提案
- アジア上場企業の CFO にリスクヘッジの運用及び投資戦略の提案
- ストレステストを行い、取引先のクレジット枠を最適化。マネジメントへのリスク分析資料の作成
- 四半期ビジネスレビュー及びアカウントプランニングの担当

J.P.モルガン 香港

セールス&マーケティング部 バイスプレジデント

2010年3月~2013年10月

- 法人営業部のチームヘッドとしてアソシエート 2 人を管理し、約 80 社上場企業の営業を担当 (ソニー、伊藤忠等)。年間約 300 億円の売上に貢献
- 香港代表としてアジア週次セールス会議を出席し、マネジメントへのプレゼン資料の作成及び発表
- 投資銀行部と連携し、資本市場取引におけるデリバティブソリューションを策定
- トレジャリー・サービスと協働し、エスコローや貿易金融におけるヘッジ等の商品を企画と運用
- アジア、欧米チームと連携し、クロスボーダーM&A取引の為替、金利ヘッジマンデートを獲得
- オフショア人民元の商品開発におけるプロジェクトチームリーダーを担当

シティグループ 香港

法人営業&ストラクチャリング部 マネージャー

2008年8月~2010年2月

- 香港上場企業約 30 社にリスクヘッジ及び投資目的のデリバティブ商品を設計・提案(為替、金利、 証券、債券)
- 金融法人に対し、為替(現物、先物、オプション)、金利スワップ等のフロー取引担当
- 多国籍企業のクレジットニーズに米国と欧州本社のバンカーと交渉
- 取引先にシナリオ分析、ポートフォリオ管理、ポジション調整等を実施
- チーム売上の Access データベースを構築し、Excel マクロプログラムの作成でチームの能率を改善

ホールセール&投資銀行部門 マネジメントアソシエート

2006年8月~2008年8月

- アジアパシフィック新卒採用で2年のマネジメント候補育成プログラムを完成
- 7つのジョブローテーション及び2ヶ月の海外トレーニングの後、セールス&トレーディングに配属

HSBC 広州

リテール部門 サマーアナリスト

2004年7月~2004年9月

- 当社の広州支店で10人のウェルス・マネジメント営業チームをサポート
- クライアントイベントの企画、セールスデータの管理及びレポートの作成

----- 活かせる知識・スキル ------

語学力	● 日本語能力試験 1 級、日本語で修士論文の提出及び発表
	● 英語 IELTS 8.0(TOEIC 990+点相当)、10 年英語での職務遂行
	 ・ 中国語で5年以上のビジネス会話、広東語ネイティブ
PC スキル	Excel(マクロ、VLOOKUP 関数、ピボットテーブル)、Word(企画案など文書作成)、
	Powerpoint (スライドショー、アニメーション)、Access (クエリ)、ロイター・ブル
	ームバーグ 10 年利用経験
仮想通貨	取引所 20 ヶ所で口座持ち、2017 年年末にビットコインのアービトラージを実行、イーサ
	リアム dApp の使用経験、約 10 種類の仮想通貨を所有、修士論文のテーマは「コインチ
	ェックのマーケティング戦略」
投資	10年以上為替・株デリバティブの個人運用経験

----- 学歴 -----

早稲田大学ビジネススクール 経営管理研究科全日制 MBA

2018年9月卒業予定

香港大学 商学部経営学科 優等学位(GPA 3.47)

2006年7月卒業

九州大学 留学プログラム

2004-05

----- 志望動機 ------

前職では外資銀行の法人営業職として、変化し続ける金融市場の中で顧客のニーズに合わせたデリバティブ商品を提案いたしました。去年から仮想通貨の魅力を実感し、金融の未来にあるブロックチェーンの道に進むことを決意しました。貴社の「Zaica で GO」や「Twitter チップ」など革新的な商品企画に大変感心し、Zaif・mijin・COMSA の組合せで世界での活躍を確信しております。前職で培った金融ノウハウとグローバル意識・語学力を活かして貢献したく、貴社を志望いたしました。貴社の積極的な海外展開にも貢献できるよう、精一杯努力して参ります。